【裁判字號】    98,財管,47
【裁判日期】    980630
【裁判案由】    選任遺產管理人
【裁判全文】
臺灣板橋地方法院民事裁定              98年度財管字第47號
聲  請  人  財政部台灣省北區國稅局
法定代理人  乙○○
上列聲請人聲請對被繼承人甲○○選任遺產管理人事件，本院裁
定如下：
    主    文
選任財政部國有財產局台灣北區辦事處為被繼承人甲○○（男、
民國○○年○ 月○○日生、身分證統一編號：Ｚ000000000號、生前最
後設籍台北縣三重市○○路○ 段203 巷90號3 樓、民國95年6 月
19日死亡）之遺產管理人。
程序費用由被繼承人甲○○之遺產負擔。
    理    由
一、按繼承開始時，繼承人之有無不明，而無親屬會議或親屬會
    議未於一個月內選定遺產管理人者，利害關係人或檢察官得
    聲請法院選任遺產管理人，並由法院依公示催告程序，定六
    個月以上之期限，公告繼承人，命其於期限內承認繼承；又
    被繼承人之所有繼承人均拋棄其繼承權者，亦準用關於無人
    承認繼承之規定，民法第1177條、第1178條第2 項、第1176
    條第6 項定有明文。
二、本件聲請意旨略以：被繼承人甲○○於民國95年6 月19日死
    亡，依聲請人查得相關戶籍資料記載，被繼承人與其配偶丁
    彩霜已離婚，其子女林玉茹、林榔、林期及孫魏婷瑄、
    魏婷瑜均已拋棄繼承，並經准予備查在案，又被繼承人之父
    林經手、母林丁女皆已死亡，其兄弟姐妹林國別、林國彥及
    林國賢亦均已拋棄繼承，並經准予備查在案，此外，尚未發
    現有民法第1138條規定之各順序繼承人。因被繼承人死亡前
    尚遺有依法應繳納之綜合所得稅款未完納，另依被繼承人之
    財產歸屬資料清單所列，被繼承人尚遺有田賦1 筆，為免因
    無人繼承遺產及無綜合所得稅納稅義務人，致影響聲請人遺
    產管理及綜合所得稅之徵收，爰依非訟事件法第154 條第1
    項規定，聲請選任財政部國有財產局台灣北區辦事處為被繼
    承人甲○○之遺產管理人等語。
三、查本件聲請人主張被繼承人甲○○民國於95年6 月19日死亡
    ，其與配偶離婚、其父母皆已死亡、其子女、孫及兄弟姐妹
    等人均已拋棄繼承，且被繼承人尚有應繳納之綜合所得稅未
    完納，並遺有田賦1 筆等，業經聲請人提出被繼承人繼承系
    統表、財政部台灣省北區國稅局死亡登記申請書資料查詢清
    單、個人戶籍資料查詢清單、家庭成員（三親等）資料查詢
    清單、欠稅總歸戶查詢情形表、財產歸屬資料清單、財政部
    台灣省北區國稅局三重稽徵所98年1 月17日北區國稅三重四
    字第0980003655號函、土地建物查詢資料、本院97年5 月13
    日板院輔家科春梅字第030775號函影本、被繼承人之父母除
    戶戶籍資料影本、被繼承人之除戶戶籍謄本、被繼承人之子
    女及兄弟姐妹之戶籍謄本等件為憑，足堪信為真實。
四、從而，聲請人主張前揭等事實，經核尚無不合，且本院審酌
    被繼承人，查無其他繼承人，未能依法選定遺產管理人，而
    被繼承人之財產亟待適當管理為是，準此，本院依法選任財
    政部國有財產局台灣北區辦事處為被繼承人甲○○之遺產管
    理人。
五、依非訟事件法第157 條，裁定如主文。
中    華    民    國    98    年    6     月     30   日
                  家事庭  法  官  毛崑山
以上正本係照原本作成。
如對本裁定抗告須於裁定送達後10日內向本院提出抗告狀。
中    華    民    國    98    年    6     月     30   日
                          書記官  廖宮仕


司法院資訊處製作；財團法人民間司法改革基金會備份。
